---
title: "Game Notes"
format:
  html:
    css: styles.css
    toc: false
    embed-resources: true
    page-layout: article
  typst:
    papersize: us-letter
    margin:
      x: 1.3cm
      y: 1.3cm
    mainfont: "Liberation Sans"
    fontsize: 9pt
execute:
  echo: false
  warning: false
  message: false
---

```{r setup}
options(scipen = 999)
library(dplyr)
library(ggplot2)
source("R/prep_game_data.R")
g <- game_data()

fmt <- knitr::pandoc_to()
is_html <- identical(fmt, "html")
is_typst <- identical(fmt, "typst")

# Helper: abre/cierra el bloque raw correcto segun el formato de salida,
# para poder escribir HTML y typst en el mismo cat() sin repetir el patron
# ```{=format} ... ``` en cada seccion.
raw_open <- function() if (is_html) cat('```{=html}\n') else if (is_typst) cat('```{=typst}\n')
raw_close <- function() if (is_html || is_typst) cat('\n```\n')

# Barra negra con texto centrado en mayusculas -- el elemento estructural
# que mas define el estilo del boletin de referencia.
black_bar <- function(text) {
  raw_open()
  if (is_html) {
    cat(sprintf('<div class="black-bar">%s</div>\n', toupper(text)))
  } else if (is_typst) {
    cat(sprintf('
#block(fill: rgb("#111111"), inset: (x: 10pt, y: 6pt), width: 100%%)[
  #align(center)[#text(fill: white, weight: "bold", size: 11pt, tracking: 1pt)[%s]]
]
', toupper(text)))
  }
  raw_close()
}
```

```{r header, results='asis'}
raw_open()
if (is_html) {
  cat(sprintf('
<div class="gn-header">
  <div class="team-badge away">%s</div>
  <div class="matchup-title">
    (%s) %s VS %s (%s)
  </div>
  <div class="team-badge home">%s</div>
</div>
<div class="gn-schedule">
  %s %s (%s hrs) | TV: %s | Radio: %s<br>
  <strong>%s, %s</strong>
</div>
',
  g$visitante$inicial,
  g$visitante$record_serie, toupper(g$visitante$nombre), toupper(g$local$nombre), g$local$record_serie,
  g$local$inicial,
  g$dia_semana, g$fecha, g$hora_inicio, g$tv, g$radio,
  toupper(g$sede), g$ciudad_sede
))
} else if (is_typst) {
  cat(sprintf('
#block(fill: rgb("#111111"), inset: 12pt, width: 100%%)[
  #align(center)[
    #text(fill: white, size: 15pt, weight: "bold")[(%s) %s VS %s (%s)]
  ]
]
#v(4pt)
#align(center)[
  #text(size: 8.5pt)[%s %s (%s hrs) | TV: %s | Radio: %s] \\
  #text(size: 9.5pt, weight: "bold")[%s, %s]
]
#v(6pt)
',
  g$visitante$record_serie, toupper(g$visitante$nombre), toupper(g$local$nombre), g$local$record_serie,
  g$dia_semana, g$fecha, g$hora_inicio, g$tv, g$radio,
  toupper(g$sede), g$ciudad_sede
))
}
raw_close()
```

```{r temas-header, results='asis'}
raw_open()
if (is_html) {
  cat(sprintf('<div class="two-col-bar"><div class="black-bar half">%s</div><div class="black-bar half">%s</div></div>\n',
              toupper(g$visitante$nombre), toupper(g$local$nombre)))
} else if (is_typst) {
  cat(sprintf('
#grid(columns: (1fr, 1fr), column-gutter: 6pt,
  block(fill: rgb("#111111"), inset: (x: 8pt, y: 5pt), width: 100%%)[#align(center)[#text(fill: white, weight: "bold", size: 9.5pt)[%s]]],
  block(fill: rgb("#111111"), inset: (x: 8pt, y: 5pt), width: 100%%)[#align(center)[#text(fill: white, weight: "bold", size: 9.5pt)[%s]]],
)
', toupper(g$visitante$nombre), toupper(g$local$nombre)))
}
raw_close()
```

::: {layout-ncol="2"}

::: {.temas-col}
**Temas a seguir...**

```{r temas-visitante, results='asis'}
for (t in g$visitante$temas) cat(sprintf("- %s\n", t))
```
:::

::: {.temas-col}
**Temas a seguir...**

```{r temas-local, results='asis'}
for (t in g$local$temas) cat(sprintf("- %s\n", t))
```
:::

:::

**Resultados de la serie previa...**

```{r serie-previa}
serie_df <- purrr::map_df(g$resultados_serie_previa, ~ tibble::tibble(
  Fecha = .x$fecha, Resultado = .x$resultado, Sede = .x$sede
))
knitr::kable(serie_df)
```

```{r abridores-bar, results='asis'}
black_bar(sprintf("Abridores probables \u2014 Juego %d", g$juego_serie))
```

::: {layout-ncol="2"}

::: {.pitcher-card}
**`r g$abridor_visitante$nombre`** (`r g$abridor_visitante$pais`) — `r g$visitante$abrev`

| | |
|---|---|
| Efectividad temporada | `r g$abridor_visitante$era_temporada` |
| K/9 temporada | `r g$abridor_visitante$k9_temporada` |
| Récord en playoffs | `r g$abridor_visitante$record_playoffs` |
| Efectividad en playoffs | `r g$abridor_visitante$era_playoffs` |
| Última salida | `r g$abridor_visitante$ultima_salida` |
:::

::: {.pitcher-card}
**`r g$abridor_local$nombre`** (`r g$abridor_local$pais`) — `r g$local$abrev`

| | |
|---|---|
| Récord en playoffs | `r g$abridor_local$record_playoffs` |
| Efectividad en playoffs | `r g$abridor_local$era_playoffs` |
| Última salida (temporada) | `r g$abridor_local$ultima_salida_temporada` |
:::

:::

```{r era-chart, fig.width=6, fig.height=2.2}
era_df <- tibble::tibble(
  pitcher = rep(c(g$abridor_visitante$nombre, g$abridor_local$nombre), each = 2),
  periodo = rep(c("Temporada", "Playoffs"), 2),
  era = c(g$abridor_visitante$era_temporada, g$abridor_visitante$era_playoffs,
          NA, g$abridor_local$era_playoffs)
) |> filter(!is.na(era))

ggplot(era_df, aes(x = pitcher, y = era, fill = periodo)) +
  geom_col(position = position_dodge(width = 0.6), width = 0.55) +
  geom_text(aes(label = sprintf("%.2f", era)),
            position = position_dodge(width = 0.6), vjust = -0.4, size = 3.2) +
  scale_fill_manual(values = c("Temporada" = "#c9c9c9", "Playoffs" = "#111111")) +
  scale_y_continuous(expand = expansion(mult = c(0, 0.15))) +
  labs(x = NULL, y = "ERA", fill = NULL) +
  theme_minimal(base_size = 9) +
  theme(legend.position = "top")
```

::: {layout="[35,65]"}

::: {.stat-box}
```{r cifra-box, results='asis'}
raw_open()
if (is_html) {
  cat(sprintf('
<div class="cifra-titulo">CIFRA DEL DÍA</div>
<div class="cifra-valor-grande">%s</div>
<div class="cifra-desc">%s</div>
', g$cifra_destacada$valor, g$cifra_destacada$etiqueta))
} else if (is_typst) {
  cat(sprintf('
#block(stroke: 0.5pt + rgb("#cccccc"), radius: 4pt, inset: 10pt, width: 100%%)[
  #align(center)[
    #text(size: 8.5pt, weight: "bold", tracking: 1pt)[CIFRA DEL D\u00cdA] \\
    #v(2pt)
    #text(size: 24pt, weight: "bold")[%s] \\
    #text(size: 7.5pt)[%s]
  ]
]
', g$cifra_destacada$valor, g$cifra_destacada$etiqueta))
}
raw_close()
```
:::

::: {.stat-box}
```{r historial-box-open, results='asis'}
if (is_typst) {
  cat('```{=typst}\n#block(stroke: 0.5pt + rgb("#cccccc"), radius: 4pt, inset: 10pt, width: 100%)[\n#text(weight: "bold", size: 9.5pt)[Historial de la serie]\n#v(4pt)\n```\n\n')
} else if (is_html) {
  cat("**Historial de la serie**\n\n")
}
```

```{r historial}
hist_df <- purrr::map_df(g$historial, ~ tibble::tibble(" " = .x$etiqueta, "  " = .x$valor))
knitr::kable(hist_df, col.names = NULL)
```

```{r historial-box-close, results='asis'}
if (is_typst) cat('```{=typst}\n]\n```\n')
```
:::

:::

```{r reporte-bar, results='asis'}
black_bar("Reporte del manager")
```

> `r g$reporte_manager`
>
> — **`r g$visitante$manager`**, manager de `r g$visitante$nombre` (récord en playoffs: `r g$visitante$manager_record_playoffs`)

```{r transmisiones}
tx_df <- purrr::map_df(g$transmisiones, ~ tibble::tibble(Medio = .x$medio, Detalle = .x$detalle))
knitr::kable(tx_df)
```

```{r metricas-bar, results='asis'}
if (!is.null(g$tables)) black_bar("Métricas avanzadas — temporada regular 2026")
```

```{r metricas-intro, results='asis'}
if (!is.null(g$tables)) {
  cat(
    "Las siguientes tablas resumen el desempeño de **temporada regular 2026** ",
    "de ambos equipos, tanto a nivel de plantilla individual como en ",
    "comparativo directo. A diferencia de las estadísticas tradicionales ",
    "(promedio, carreras impulsadas, efectividad) que dependen en parte de ",
    "factores fuera del control del jugador -- suerte en la colocación de ",
    "los batazos, calidad defensiva del equipo, etc. -- las métricas que se ",
    "muestran aquí (wOBA, wRC+, K-BB%, FIP, entre otras) buscan aislar la ",
    "contribución individual y ofrecer una lectura más estable del talento ",
    "real detrás de los números. Ninguna de las dos cosas sustituye a la ",
    "otra: se complementan.\n\n",
    "**wOBA** (weighted On-Base Average) pondera cada resultado de turno al ",
    "bat por su valor real en carreras -- un jonrón no vale lo mismo que un ",
    "sencillo, y esta métrica sí distingue eso. **wRC+** ajusta ese mismo ",
    "concepto contra el promedio de la liga y el parque, donde 100 es ",
    "exactamente el promedio de LMB en 2026 (110 significa 10% mejor que el ",
    "promedio). Del lado del pitcheo, **FIP** (Fielding Independent ",
    "Pitching) aísla lo que un lanzador controla directamente -- ponches, ",
    "bases por bola, jonrones -- dejando fuera lo que depende de su ",
    "defensa, y **K-BB%** (ponches menos boletos, como porcentaje de ",
    "bateadores enfrentados) es de los indicadores más estables para medir ",
    "dominio real en el montículo.\n",
    sep = ""
  )
}
```

```{r tables-output, results='asis'}
if (!is.null(g$tables)) {
  game_tables <- g$tables
} else if (exists("tables", inherits = TRUE)) {
  game_tables <- get("tables", inherits = TRUE)
} else {
  game_tables <- NULL
}

if (!is.null(game_tables) && length(game_tables) > 0) {
  # Cada tabla vive dos veces en tables.rds: una version "_gt" (objeto gt,
  # con el estilo de colores) y una version "_dt" (data.frame plano) --
  # pensadas como dos REPRESENTACIONES de la misma tabla, no como 12 tablas
  # distintas. El bug original imprimia las 12 seguidas (cada tabla dos
  # veces) y, en la salida PDF/typst, imprimia el objeto gt crudo -- gt solo
  # sabe producir HTML, y typst no entiende HTML, asi que su bloque interno
  # de CSS (cientos de lineas) se colaba como texto plano en el PDF. Aqui se
  # elige UNA representacion por tabla segun el formato de salida: la
  # version "_gt" (con color) para HTML, la version "_dt" via kable (texto
  # plano, siempre portable) para el PDF.
  concepts <- list(
    list(key = "hitting_team1", label = "Bateo equipo 1"),
    list(key = "hitting_team2", label = "Bateo equipo 2"),
    list(key = "pitching_team1", label = "Pitcheo equipo 1"),
    list(key = "pitching_team2", label = "Pitcheo equipo 2"),
    list(key = "hitting_vs", label = "Comparativo de bateo"),
    list(key = "pitching_vs", label = "Comparativo de pitcheo")
  )

  for (concept in concepts) {
    gt_name <- paste0(concept$key, "_gt")
    dt_name <- if (concept$key %in% c("hitting_vs", "pitching_vs")) {
      paste0(concept$key, "_dt")
    } else {
      # los nombres "_dt" de las tablas por equipo usan t1/t2, no team1/team2
      paste0(sub("team", "t", concept$key), "_dt")
    }

    black_bar(concept$label)

    if (is_html && !is.null(game_tables[[gt_name]])) {
      cat('```{=html}\n<div class="gt-scroll">\n```\n')
      print(game_tables[[gt_name]])
      cat('```{=html}\n</div>\n```\n')
    } else if (!is.null(game_tables[[dt_name]])) {
      print(knitr::kable(game_tables[[dt_name]]))
    } else if (!is.null(game_tables[[gt_name]])) {
      # ultimo recurso: no hay version _dt, usar la tabla de datos cruda del
      # objeto gt en vez de imprimir el objeto gt (que romperia el PDF)
      print(knitr::kable(game_tables[[gt_name]]$`_data`))
    }

    cat("\n\n")
  }
}
```

::: {.footer}
Elaborado a partir de datos oficiales de LMB · GamePK `r format(g$gamepk, scientific = FALSE)` · Documento generado automáticamente con Quarto
:::
