---
title: "Game Notes"
format:
  html:
    css: styles.css
    toc: false
    embed-resources: true
    page-layout: article
  typst:
    papersize: us-letter
    margin:
      x: 1.3cm
      y: 1.3cm
    mainfont: "Liberation Sans"
    fontsize: 9pt
execute:
  echo: false
  warning: false
  message: false
---

```{r setup}
options(scipen = 999)
library(dplyr)
library(ggplot2)
source("R/prep_game_data.R")
g <- game_data()

fmt <- knitr::pandoc_to()
is_html <- identical(fmt, "html")
is_typst <- identical(fmt, "typst")

# Helper: abre/cierra el bloque raw correcto segun el formato de salida,
# para poder escribir HTML y typst en el mismo cat() sin repetir el patron
# ```{=format} ... ``` en cada seccion.
raw_open <- function() if (is_html) cat('```{=html}\n') else if (is_typst) cat('```{=typst}\n')
raw_close <- function() if (is_html || is_typst) cat('\n```\n')

# Barra negra con texto centrado en mayusculas -- el elemento estructural
# que mas define el estilo del boletin de referencia.
black_bar <- function(text) {
  raw_open()
  if (is_html) {
    cat(sprintf('<div class="black-bar">%s</div>\n', toupper(text)))
  } else if (is_typst) {
    cat(sprintf('
#block(fill: rgb("#111111"), inset: (x: 10pt, y: 6pt), width: 100%%)[
  #align(center)[#text(fill: white, weight: "bold", size: 11pt, tracking: 1pt)[%s]]
]
', toupper(text)))
  }
  raw_close()
}
```

```{r header, results='asis'}
raw_open()
if (is_html) {
  cat(sprintf('
<div class="gn-header">
  <div class="team-badge away">%s</div>
  <div class="matchup-title">
    (%s) %s VS %s (%s)
  </div>
  <div class="team-badge home">%s</div>
</div>
<div class="gn-schedule">
  %s %s (%s hrs) | TV: %s | Radio: %s<br>
  <strong>%s, %s</strong>
</div>
',
  g$visitante$inicial,
  g$visitante$record_serie, toupper(g$visitante$nombre), toupper(g$local$nombre), g$local$record_serie,
  g$local$inicial,
  g$dia_semana, g$fecha, g$hora_inicio, g$tv, g$radio,
  toupper(g$sede), g$ciudad_sede
))
} else if (is_typst) {
  cat(sprintf('
#block(fill: rgb("#111111"), inset: 12pt, width: 100%%)[
  #align(center)[
    #text(fill: white, size: 15pt, weight: "bold")[(%s) %s VS %s (%s)]
  ]
]
#v(4pt)
#align(center)[
  #text(size: 8.5pt)[%s %s (%s hrs) | TV: %s | Radio: %s] \\
  #text(size: 9.5pt, weight: "bold")[%s, %s]
]
#v(6pt)
',
  g$visitante$record_serie, toupper(g$visitante$nombre), toupper(g$local$nombre), g$local$record_serie,
  g$dia_semana, g$fecha, g$hora_inicio, g$tv, g$radio,
  toupper(g$sede), g$ciudad_sede
))
}
raw_close()
```

```{r temas-header, results='asis'}
raw_open()
if (is_html) {
  cat(sprintf('<div class="two-col-bar"><div class="black-bar half">%s</div><div class="black-bar half">%s</div></div>\n',
              toupper(g$visitante$nombre), toupper(g$local$nombre)))
} else if (is_typst) {
  cat(sprintf('
#grid(columns: (1fr, 1fr), column-gutter: 6pt,
  block(fill: rgb("#111111"), inset: (x: 8pt, y: 5pt), width: 100%%)[#align(center)[#text(fill: white, weight: "bold", size: 9.5pt)[%s]]],
  block(fill: rgb("#111111"), inset: (x: 8pt, y: 5pt), width: 100%%)[#align(center)[#text(fill: white, weight: "bold", size: 9.5pt)[%s]]],
)
', toupper(g$visitante$nombre), toupper(g$local$nombre)))
}
raw_close()
```

::: {layout-ncol="2"}

::: {.temas-col}
**Temas a seguir...**

```{r temas-visitante, results='asis'}
for (t in g$visitante$temas) cat(sprintf("- %s\n", t))
```
:::

::: {.temas-col}
**Temas a seguir...**

```{r temas-local, results='asis'}
for (t in g$local$temas) cat(sprintf("- %s\n", t))
```
:::

:::

**Resultados de la serie previa...**

```{r serie-previa}
serie_df <- purrr::map_df(g$resultados_serie_previa, ~ tibble::tibble(
  Fecha = .x$fecha, Resultado = .x$resultado, Sede = .x$sede
))
knitr::kable(serie_df)
```

```{r abridores-bar, results='asis'}
black_bar(sprintf("Abridores probables \u2014 Juego %d", g$juego_serie))
```

::: {layout-ncol="2"}

::: {.pitcher-card}
**`r g$abridor_visitante$nombre`** (`r g$abridor_visitante$pais`) — `r g$visitante$abrev`

| | |
|---|---|
| Efectividad temporada | `r g$abridor_visitante$era_temporada` |
| K/9 temporada | `r g$abridor_visitante$k9_temporada` |
| Récord en playoffs | `r g$abridor_visitante$record_playoffs` |
| Efectividad en playoffs | `r g$abridor_visitante$era_playoffs` |
| Última salida | `r g$abridor_visitante$ultima_salida` |
:::

::: {.pitcher-card}
**`r g$abridor_local$nombre`** (`r g$abridor_local$pais`) — `r g$local$abrev`

| | |
|---|---|
| Récord en playoffs | `r g$abridor_local$record_playoffs` |
| Efectividad en playoffs | `r g$abridor_local$era_playoffs` |
| Última salida (temporada) | `r g$abridor_local$ultima_salida_temporada` |
:::

:::

```{r era-chart, fig.width=6, fig.height=2.2}
era_df <- tibble::tibble(
  pitcher = rep(c(g$abridor_visitante$nombre, g$abridor_local$nombre), each = 2),
  periodo = rep(c("Temporada", "Playoffs"), 2),
  era = c(g$abridor_visitante$era_temporada, g$abridor_visitante$era_playoffs,
          NA, g$abridor_local$era_playoffs)
) |> filter(!is.na(era))

ggplot(era_df, aes(x = pitcher, y = era, fill = periodo)) +
  geom_col(position = position_dodge(width = 0.6), width = 0.55) +
  geom_text(aes(label = sprintf("%.2f", era)),
            position = position_dodge(width = 0.6), vjust = -0.4, size = 3.2) +
  scale_fill_manual(values = c("Temporada" = "#c9c9c9", "Playoffs" = "#111111")) +
  scale_y_continuous(expand = expansion(mult = c(0, 0.15))) +
  labs(x = NULL, y = "ERA", fill = NULL) +
  theme_minimal(base_size = 9) +
  theme(legend.position = "top")
```

::: {layout="[35,65]"}

::: {.stat-box}
```{r cifra-box, results='asis'}
raw_open()
if (is_html) {
  cat(sprintf('
<div class="cifra-titulo">CIFRA DEL DÍA</div>
<div class="cifra-valor-grande">%s</div>
<div class="cifra-desc">%s</div>
', g$cifra_destacada$valor, g$cifra_destacada$etiqueta))
} else if (is_typst) {
  cat(sprintf('
#block(stroke: 0.5pt + rgb("#cccccc"), radius: 4pt, inset: 10pt, width: 100%%)[
  #align(center)[
    #text(size: 8.5pt, weight: "bold", tracking: 1pt)[CIFRA DEL D\u00cdA] \\
    #v(2pt)
    #text(size: 24pt, weight: "bold")[%s] \\
    #text(size: 7.5pt)[%s]
  ]
]
', g$cifra_destacada$valor, g$cifra_destacada$etiqueta))
}
raw_close()
```
:::

::: {.stat-box}
```{r historial-box-open, results='asis'}
if (is_typst) {
  cat('```{=typst}\n#block(stroke: 0.5pt + rgb("#cccccc"), radius: 4pt, inset: 10pt, width: 100%)[\n#text(weight: "bold", size: 9.5pt)[Historial de la serie]\n#v(4pt)\n```\n\n')
} else if (is_html) {
  cat("**Historial de la serie**\n\n")
}
```

```{r historial}
hist_df <- purrr::map_df(g$historial, ~ tibble::tibble(" " = .x$etiqueta, "  " = .x$valor))
knitr::kable(hist_df, col.names = NULL)
```

```{r historial-box-close, results='asis'}
if (is_typst) cat('```{=typst}\n]\n```\n')
```
:::

:::

```{r reporte-bar, results='asis'}
black_bar("Reporte del manager")
```

> `r g$reporte_manager`
>
> — **`r g$visitante$manager`**, manager de `r g$visitante$nombre` (récord en playoffs: `r g$visitante$manager_record_playoffs`)

```{r transmisiones}
tx_df <- purrr::map_df(g$transmisiones, ~ tibble::tibble(Medio = .x$medio, Detalle = .x$detalle))
knitr::kable(tx_df)
```

```{r tables-output, results='asis'}
if (!is.null(g$tables)) {
  game_tables <- g$tables
} else if (exists("tables", inherits = TRUE)) {
  game_tables <- get("tables", inherits = TRUE)
} else {
  game_tables <- NULL
}

if (!is.null(game_tables) && length(game_tables) > 0) {
  section_labels <- c(
    hitting_team1_gt = "Bateo equipo 1",
    hitting_team2_gt = "Bateo equipo 2",
    pitching_team1_gt = "Pitcheo equipo 1",
    pitching_team2_gt = "Pitcheo equipo 2",
    hitting_vs_gt = "Comparativo de bateo",
    pitching_vs_gt = "Comparativo de pitcheo",
    hitting_t1_dt = "Bateo equipo 1",
    hitting_t2_dt = "Bateo equipo 2",
    pitching_t1_dt = "Pitcheo equipo 1",
    pitching_t2_dt = "Pitcheo equipo 2",
    hitting_vs_dt = "Comparativo de bateo",
    pitching_vs_dt = "Comparativo de pitcheo"
  )

  display_names <- names(game_tables)
  if (is.null(display_names)) display_names <- rep("", length(game_tables))

  for (i in seq_along(game_tables)) {
    table_name <- display_names[[i]]
    table_obj <- game_tables[[i]]
    if (is.null(table_obj)) next

    label <- section_labels[[table_name]]
    if (is.null(label)) {
      label <- gsub("_", " ", table_name)
    }

    black_bar(label)

    if (inherits(table_obj, "gt_tbl")) {
      print(table_obj)
    } else {
      print(knitr::kable(table_obj))
    }

    cat("\n\n")
  }
}
```

::: {.footer}
Elaborado a partir de datos oficiales de LMB · GamePK `r format(g$gamepk, scientific = FALSE)` · Documento generado automáticamente con Quarto
:::
